【裁判字號】    97,交聲,79
【裁判日期】    970716
【裁判案由】    聲明異議
【裁判全文】
臺灣嘉義地方法院交通事件裁定          97年度交聲字第79號
原處分機關  交通部公路總局嘉義區監理所嘉義市監理站
異  議  人
即受處分人  甲○○
代  理  人  乙○○
上列異議人即受處分人因違反道路交通管理處罰條例案件，對於
交通部公路總局嘉義區監理所嘉義市監理站民國97年3月5日嘉監
義裁字第裁76-L00000000號裁決書聲明異議，本院裁定如下：
    主  文
異議駁回。
    理  由
一、按汽車駕駛人拒絕接受酒精濃度測試之檢定者，處新臺幣（
    下同）6萬元罰鍰，並當場移置保管該汽車及吊銷該駕駛執
    照，道路交通管理處罰條例第35條第4項前段定有明文；又
    按汽車駕駛人，曾依道路交通管理處罰條例第35條第4項前
    段規定吊銷駕駛執照者，3年內不得考領駕駛執照，道路交
    通管理處罰條例第67條第2項亦有明文。
二、原處分意旨略以：本件異議人即受處分人甲○○於民國97年
    1月21日晚間8時47分許，適嘉義市政府警察局第一分局北鎮
    派出所員警在嘉義市○○路與竹圍四路口執行交通稽查勤務
    ，因疑異議人駕駛車號1155-JZ號自用小客車未繫安全帶乃
    予攔停，惟發現受處分人有明顯飲酒跡象，因當場未攜酒測
    器，乃聯絡其他員警帶酒測器至現場欲實施檢測，惟異議人
    拒不配合，經員警依法舉發，嗣受處分人於應到案日期前向
    原處分機關提出申訴，經原處分機關調查後，仍認受處分人
    違規明確，乃依道路交通管理處罰條例第35條第4項前段、
    第67條第2項等規定，於97年3月5日裁處受處分人60000元罰
    鍰，並吊銷其駕駛執照，三年內禁考。
三、經查：本件異議人前揭違規事實，業經證人即舉發員警丙○
    ○於本院調查時證述明確，並有舉發通知單及嘉義市政府警
    察局第一分局查覆書函在卷可憑，異議人雖否認有拒絕酒測
    之情形，惟證人丙○○於本院調查時已證稱其發現異議人有
    飲酒情形，即聯絡其他員警帶酒測器至現場，旋要求異議人
    配合檢測，惟異議人一直拒絕，經再三告知仍未獲配合等語
    ，衡以異議人於本院調查時對前揭遭攔停之經過情形並不爭
    執，其並自承當時確有飲酒等情，足認證人所言非虛。又警
    察對於已發生危害或依客觀合理判斷易生危害之交通工具，
    得予以攔停並要求駕駛人接受酒精濃度測試之檢定，警察職
    權行使法第8條第1項第3款已定有明文，本件舉發員警因察
    覺異議人有酒駕情形，即迅通知其它員警攜帶酒測器至現場
    實施酒測，客觀上係防止酒駕危害之合理行為，自合前開規
    定而屬依法行使職權之行為，其執法過程並無不當，異議人
    無故未予配合酒測，事證明確，其違規行為堪以認定。
四、至異議人另稱本件處罰程序，包括罰單開立程序、裁決機關
    之管轄權等，均非適法云云，經核現行罰單開立作業，有道
    路交通管理處罰條例第7條為據，裁決機關由交通部公路總
    局轄下監理所為之，有交通部組織法第11條、交通部公路總
    局組織條例第8條等規定可稽，而裁罰程序係依道路交通管
    理處罰條例第92條所授權制定之「違反道路交通管理事件統
    一裁罰基準及處理細則」所為，於法均無不合。
五、綜上所述，異議人既有前揭違規事實，原處分機關依上開規
    定裁處異議人罰鍰60000元併吊銷駕駛執照，3年內禁考，核
    無違誤，本件異議為無理由，應予駁回。
據上論斷，依道路交通案件處理辦法第19條，裁定如主文。
中    華    民    國    97   年    7   月     16      日
                    交通法庭    法  官     陳正昇
上列正本證明與原本無異。
如不服本裁定，應於裁定送達後5日內向本院提出抗告狀（應附
繕本）。
中    華    民    國    97   年    7   月     16      日
                                書記官     侯麗茹


司法院資訊處製作；財團法人民間司法改革基金會備份。
